臺灣基隆地方法院刑事裁定　　　　　　 100年度聲字第1194號
聲　請　人
即　被　告　張世達
上列聲請人即被告聲請裁定駁回審判案件，本院裁定如下：
    主  文
聲請駁回。
    理  由
一、本件聲請內容如下（原文照錄）：
    「請准予裁定裁准駁回公訴事：聲請人被訴詐欺等案（ 100
    年度易字第232 號），正由貴院審理中。聲請人蒙最高法院
    民事第一庭100年10月26日發回台灣台北地方法院（100年度
    聲再字第51號宜股裁定准予對告訴人張宗揚君的本票強制執
    行繼續審理）上開，法律的概念（the Concept of law）法
    院自恃，且民事法律關係及起訴行為建構性詮釋啟人疑竇，
    其法律地位為何？請詳見附件二，為法律行為及本票爭點準
    用刑事訴訟法第343 條法律明文規定，聲請法院裁定准予強
    制執行一案（見100 年度司票字第5642號簡股）請詳見附件
    一有附件為證。為此，聲請准予依刑事訴訟法第326條第1項
    、第2項、第3項等法律明文規定，聲請鈞院依法行政、秉公
    依法辦理，准予裁定裁准駁回公訴事。」
二、按刑事訴訟法第326條第1項規定「法院或受命法官，得於第
    一次審判期日前，訊問自訴人、被告及調查證據，於發見案
    件係民事或利用自訴程序恫嚇被告者，得曉諭自訴人撤回自
    訴。」第2 項規定「前項訊問不公開之；非有必要，不得先
    行傳訊被告。」第3項規定「第1項訊問及調查結果，如認為
    案件有第252條、第253條、第254 條之情形者，得以裁定駁
    回自訴，並準用第253條之2第1項第1款至第4款、第2項及第
    3項之規定。」第4項規定「駁回自訴之裁定已確定者，非有
    第260 條各款情形之一，不得對於同一案件再行自訴。」同
    法第343 條復規定「自訴程序，除本章有特別規定外，準用
    第246條、第249條及前章第2節、第3節關於公訴之規定。」
    。綜上法條規定，明顯可知刑事訴訟法第326 條有關裁定駁
    回起訴者，僅限於自訴案件，公訴案件並無適用餘地，且同
    法第343 條亦係自訴案件其部分程序，可準用公訴之規定，
    非謂公訴程序可準用自訴程序。職是之故，聲請人聲請本院
    依刑事訴訟法第326條第1項、第2項、第3項、第343 條之規
    定，裁定駁回公訴，顯無理由。其聲請應予駁回。又依刑事
    訴訟法第404 條本文規定「對於判決前關於管轄或訴訟程序
    之裁定，不得抗告。」本件既為判決前關於訴訟程序之裁定
    ，依法不得抗告，併敘明之。
三、依刑事訴訟法第220條裁定如主文。
中    華    民    國   100    年    11    月    28    日
                  刑事第二庭審判長法  官  王福康
                                  法  官  高偉文
                                  法  官  羅貞元
以上為正本係照原本作成。
本件裁定不得抗告。
中    華    民    國   100    年    11    月    28    日
                                  書記官  彭淑芳